臺灣高等法院刑事裁定
110年度聲字第4290號
聲   請   人
即選任辯護人  黃敬唐律師
              劉尹惠律師
被        告  周峻暉




上列聲請人即辯護人因被告傷害致死案件（110年度上訴字第234
3號），聲請具保停止羈押，本院裁定如下： 
    主  文
聲請駁回。
    理  由
一、聲請人即辯護人因被告周峻暉涉犯刑法第277條第2項傷害致人於死罪、同法第302條第1項剝奪他人行動自由罪，前經本院法官訊問後，認其犯罪嫌疑重大，其中所犯傷害致人於死罪之最輕本刑為5年以上有期徒刑之罪，且經原審判處有期徒刑7年6月，有相當理由認為有逃亡之虞，而有刑事訴訟法第101條第1項第3款之情形，非予羈押，顯難進行審判及執行，有羈押之必要，於民國110年7月15日執行羈押，復於110年11月7日裁定延長在案。
二、聲請意旨略以：本案已於民國110年10月28日審結，定於110年11月24日宣判，且被告已就客觀事實坦承，僅爭執法律適用，且被告與被害人素不相識，亦非本案主要角色，上訴審理期間積極與被害人家屬道歉並達成和解、獲取諒解，被害人家屬並願給被告改過自新之機會而同意從寬認定、從輕量刑或予緩刑，況被告羈押迄今逾年，兒子將滿周歲，卻無法抱入懷中，掛念妻兒，並對自己所為懊悔萬分，請予機會彌補，被告有固定居所並可定期向指定派出所報到，以確保日後審判及執行程序之進行，原羈押原因已滅，無繼續羈押之必要，請准允以具保或限制住居方式停止羈押等語。
三、經查：
　㈠被告有無繼續羈押之必要，應由法院依訴訟進行之程度及其
    他一切情事而為斟酌認定。而法院對被告執行之羈押，本質
    上係為使訴訟程序得以順利進行或為保全證據或為保全對被
    告刑罰之執行之目的，而對被告所實施之剝奪人身自由之強
    制處分，是關於羈押與否之審查，其目的僅在判斷有無實施
    羈押強制處分之必要，關於羈押之要件，無須經嚴格證明，
    以經釋明得以自由證明為已足，換言之，法院僅須審查被告
    犯罪嫌疑是否重大、有無羈押原因、以及有無賴羈押以保全
    偵審或執行之必要，由法院就具體個案情節予以斟酌決定，
    如就客觀情事觀察，法院許可羈押之裁定或延長羈押之裁定
    ，在目的與手段間之衡量並無明顯違反比例原則情形，即無
    違法或不當可言。
  ㈡本案經原審審理，並經本院訊問被告後（本院110上訴字2343
    卷第524頁），認被告周峻暉涉犯刑法第277條第2項傷害致
    人於死罪、同法第302條第1項剝奪他人行動自由罪，已足認
    被告犯罪嫌疑重大。又被告所犯傷害致人於死罪，係最輕本
    刑為5年以上有期徒刑之重罪，與所犯剝奪他人行動自由罪
    間，有想像競合之關係，而經原審從一重以傷害致人於死罪
    處斷，處有期徒刑7年6月之重刑，衡以趨吉避凶乃人之本性
    ，被告面對此重責，其逃亡之動機勢必較常人強烈，縱心中
    掛念仰賴照料之親人，其以逃匿來規避後續審判程序之進行
    及刑罰執行之可能性仍高，有相當理由足認被告有逃亡之虞
    ，羈押原因依然存在；且被告所為，危害社會治安甚鉅，為
    確保日後審判進行及刑之執行，自有繼續羈押之必要性。
  ㈢聲請意旨雖另謂本案已審結、被告於本案非主要角色，又已
    與被害人家屬達成和解、獲取諒解，希望能看望擁抱兒子、
    有固定居所等，故認無羈押被告之必要等語。惟此等均非本
    院考量是否羈押被告之（唯一）要件；再者，以被告持槍朝
    被害人四肢、軀體射擊、復行下手毆打，與共犯楊思齊前後
    夾擊，強行拖押被害人上車載運駛離、集結、搭載其他共同
    被告到場續行暴行等犯罪參與之分工程度，均非其他未遭羈
    押之共同被告所可比擬，是聲請人復以違公平正義及羈押目
    的為由聲請具保停止羈押，要屬無據。此外，本案亦核無刑
    事訴訟法第114條所定不得駁回聲請之情事。是其聲請具保
    停止羈押，為無理由，應予駁回。　　
據上論斷，應依刑事訴訟法第220條，裁定如主文。
中　　華　　民　　國　　110 　年　　11　　月　　12　　日
                  刑事第十三庭  審判長法　官  洪于智
                                      法　官  黃惠敏
                                      法　官  黃玉婷 
以上正本證明與原本無異。
如不服本裁定，應於收受送達後五日內向本院提出抗告狀。
                                      書記官  傅國軒
中　　華　　民　　國　　110 　年　　11　　月　　15　　日